sk-SK: Lokalita upevnenia zrkadla: Koniec riadidiel; Okuliare; Rám/vidlica; Riadidlá; Svorka na riadidlá; Prilba; Sedlová vzpera; Univerzálne; Popruh na zápästie/ruku; Iné
hu: Tükör rögzítési helye: Kormányvég; Szemüveg; Váz/Villa; Kormány; Kormánybilincs; Sisak; Támvilla; Univerzális; Csukló-/karpánt; Egyéb
th: การติดกระจกเงา: ปลายแฮนด์; แว่นตา; เฟรม/ตะเกียบ; แฮนด์; แคลมป์จับแฮนด์; หมวกกันน็อก; หางหลัง; อเนกประสงค์; สายรัดข้อมือ/แขน; อื่นๆ
en: Mirror mounting location: Bar-end; Eyeglass; Frame/Fork; Handlebar; Handlebar clamp; Helmet; Seat stay; Universal; Wrist/arm strap; Other
zh-TW: 鏡子安裝位置: 把手尾端; 眼鏡; 車架/前叉; 車把; 把手夾; 安全帽; 後上叉; 通用; 手腕/手臂束帶; 其他
sl-SI: Mesto montaže ogledala: Na koncu krmila; Na očala; Okvir/vilice; Na krmilo; Objemka za krmilo; Na čelado; Zadnje vilice (seat stay); Univerzalno; Trak za zapestje/roko; Drugo
pt-PT: Local de montagem do espelho: Extremidade do guiador; Óculos; Quadro/forqueta; Guiador; Braçadeira do guiador; Capacete; Escora de selim; Universal; Correia de pulso/braço; Outro
bg-BG: Местоположение за монтаж на огледало: В края на кормилото; За очила; Рамка/Вилка; Кормило; Скоба за кормило; Каска; Стойка на седалката; Универсално; Каишка за китка/ръка; Друго
nl: Spiegel bevestigingslocatie: Stuuruiteinde; Bril; Frame/vork; Stuur; Stuurklem; Helm; Staande achtervork; Universeel; Pols-/armband; Overig
da: Monteringsplacering for spejl: Styrende; Brille; Stel/forgaffel; Styr; Styrklemme; Hjelm; Sædestræber; Universal; Håndleds-/armrem; Andet
pl: Miejsce montażu lusterka: Na końcu kierownicy; Na okularach; Rama/widelec; Kierownica; Obejma kierownicy; Kask; Widełki tylne; Uniwersalne; Pasek na nadgarstek/ramię; Inne
nb: Speilmonteringsplassering: Styreende; Briller; Ramme/gaffel; Styre; Styreklemme; Hjelm; Setestag; Universell; Håndledds-/armstropp; Annet
cs: Místo montáže zrcadla: Konec řídítek; Na brýle; Rám/vidlice; Na řídítka; Svorka na řídítka; Na helmu; Sedlová vzpěra; Univerzální; Řemínek na zápěstí/paži; Jiné
ru: Место крепления зеркала: На торце руля; На очки; На раму/вилку; На руль; Крепление на руль; На шлем; На верхнее перо рамы; Универсальное; На запястье/руку (ремешок); Другое
de: Spiegelmontageort: Lenkerende; Brille; Rahmen/Gabel; Lenker; Lenkerklemme; Helm; Sitzstrebe; Universal; Handgelenk-/Armband; Sonstige
fr: Emplacement de fixation du miroir: Embout de guidon; Lunettes; Cadre/fourche; Guidon; Collier de guidon; Casque; Hauban; Universel; Dragonne de poignet/bras; Autre
fi: Peilin kiinnityskohta: Ohjaustangon pää; Silmälasit; Runko/haarukka; Ohjaustanko; Ohjaustangon kiinnike; Kypärä; Takahaarukan yläputki; Yleismalli; Ranne-/käsivarsihihna; Muu
sv: Monteringsplats för spegel: Styrände; Glasögon; Ram/Gaffel; Styre; Styrklämma; Hjälm; Sadelstag; Universell; Handleds-/armrem; Annan
vi: Vị trí lắp gương: Cuối ghi-đông; Mắt kính; Khung/Phuộc; Ghi-đông; Kẹp ghi-đông; Mũ bảo hiểm; Thanh nối càng sau; Phổ thông; Dây đeo cổ tay/cánh tay; Khác
es: Ubicación de montaje del espejo: Extremo del manubrio; Gafas; Marco/horquilla; Manubrio; Abrazadera del manubrio; Casco; Tirante del asiento; Universal; Correa para la muñeca/el brazo; Otro
ko: 거울 장착 위치: 바엔드; 안경; 프레임/포크; 핸들바; 핸들바 클램프; 헬멧; 시트 스테이; 유니버설; 손목/팔 스트랩; 기타
lt-LT: Veidrodžio montavimo vieta: Vairo galuose; Ant akinių; Rėmas / šakė; Vairas; Vairo spaustukas; Šalmas; Sėdynės atrama; Universalus; Riešo / rankos dirželis; Kita
tr: Ayna montaj yeri: Gidon ucu; Gözlük; Kadro/Maşa; Gidon; Gidon kelepçesi; Kask; Arka çatal; Evrensel; Bilek/kol kayışı; Diğer
el: Σημείο τοποθέτησης καθρέφτη: Στην άκρη του τιμονιού; Σκελετός γυαλιών; Σκελετός/Πιρούνι; Τιμόνι; Σφιγκτήρας τιμονιού; Κράνος; Οπίσθιο πιρούνι (seat stay); Γενικής χρήσης; Λουράκι καρπού/μπράτσου; Άλλο
hr-HR: Mjesto za montažu ogledala: Kraj upravljača; Naočale; Okvir/vilica; Upravljač; Obujmica upravljača; Kaciga; Cijev sjedala; Univerzalno; Traka za zapešće/ruku; Ostalo
ro-RO: Locație de montare a oglinzii: Capăt de ghidon; Ochelari; Cadru/Furcă; Ghidon; Clemă de ghidon; Cască; Tiranți șa; Universal; Curea pentru încheietură/braț; Altele
pt-BR: Espelho local de montagem: Ponta do guidão; Óculos; Quadro/Garfo; Guidão; Braçadeira do guidão; Capacete; Tubo do assento (seat stay); Universal; Pulseira/braçadeira; Outro
it: Sede di montaggio dello specchietto: Estremità del manubrio; Occhiali; Telaio/forcella; Manubrio; Morsetto del manubrio; Casco; Fodero verticale; Universale; Cinturino da polso/braccio; Altro
zh-CN: 镜子安装位置: 车把端部; 眼镜; 车架/前叉; 车把; 车把夹; 头盔; 后上叉; 通用; 手腕/手臂带; 其他
ja: ミラー取り付け位置: バーエンド; メガネ; フレーム/フォーク; ハンドルバー; ハンドルバークランプ; ヘルメット; シートステイ; ユニバーサル; 手首/腕用ストラップ; その他